da: Startmetode for legetøjsfaldskærm: Drone-/RC-nedkastning; Nedkastning fra højde; Håndkast; Affyrer (katapult/slynge); Raketaffyret; Andet
it: Metodo di lancio del paracadute giocattolo: Sgancio da drone/RC; Lancio dall'alto; Lancio a mano; Lanciatore (catapulta/fionda); Rilascio da razzo; Altro
tr: Oyuncak paraşüt fırlatma yöntemi: Dron/RC ile bırakma; Yüksekten bırakma; Elle fırlatma/atma; Fırlatıcı (mancınık/sapan); Roketle açılan; Diğer
vi: Phương pháp phóng dù đồ chơi: Thả bằng drone/thiết bị điều khiển từ xa (RC); Thả từ trên cao; Tung/ném bằng tay; Bệ phóng (máy phóng/súng cao su); Triển khai bằng tên lửa; Khác
el: Μέθοδος εκτόξευσης παιχνιδιού αλεξίπτωτου: Ρίψη από drone/τηλεκατευθυνόμενο; Ρίψη από ύψος; Ρίψη με το χέρι; Εκτοξευτής (καταπέλτης/σφεντόνα); Εκτόξευση με πύραυλο; Άλλο
hr-HR: Metoda lansiranja padobrana igračke: Ispuštanje s drona / daljinski upravljanog vozila; Ispuštanje s visine; Ručno bacanje; Lanser (katapult/praćka); Lansiranje raketom; Ostalo
pt-BR: Paraquedas de brinquedo método de lançamento: Lançamento por drone/RC; Lançamento de altura; Lançamento/arremesso manual; Lançador (catapulta/estilingue); Lançamento por foguete; Outros
sv: Uppskjutningsmetod för leksaksfallskärm: Drönare/radiostyrt släpp; Släpp från höjd; Handkast; Avfyrningsramp (katapult/slunga); Raketutlöst; Övrigt
cs: Způsob vypouštění hračky s padákem: Zhození z dronu / RC modelu; Zhození z výšky; Vhození rukou; Odpalovač (katapult/prak); Rozvinutí raketou; Jiné
fr: Mode de lancement du parachute jouet: Largage par drone/RC; Largage en hauteur; Lancer manuel; Lanceur (catapulte/fronde); Déployé par fusée; Autre
bg-BG: Метод за изстрелване на играчка парашут: Пускане от дрон/RC; Пускане от височина; Хвърляне/мятане с ръка; Изстрелващо устройство (катапулт/прашка); Разгърнат с ракета; Друго
es: Método de lanzamiento del paracaídas de juguete: Caída desde dron/RC; Caída desde altura; Lanzamiento manual; Lanzador (catapulta/honda); Desplegado por cohete; Otro
th: วิธีปล่อยร่มชูชีพของเล่น: ปล่อยจากโดรน/รถ RC; ปล่อยจากที่สูง; โยน/ปาด้วยมือ; เครื่องยิง (เครื่องยิงหนังสติ๊ก/สลิง); ปล่อยจากจรวด; อื่นๆ
fi: Lelulaskuvarjon laukaisumenetelmä: Drooni-/kauko-ohjainpudotus; Pudotus korkealta; Käsin heitto; Laukaisin (katapultti/ritsa); Raketista laukaistava; Muu
ja: おもちゃのパラシュート発射方法: ドローン / RC 投下; 高所からの落下; 手投げ / 投擲; ランチャー (カタパルト / スリング); ロケット展開; その他
pt-PT: Método de lançamento do paraquedas de brinquedo: Lançamento por drone/RC; Queda de altura; Lançamento/arremesso manual; Lançador (catapulta/fisga); Lançado por foguetão; Outro
sk-SK: Metóda spustenia hračkárskeho padáka: Zhodenie z dronu/RC; Spustenie z výšky; Hod/vyhodenie rukou; Odpaľovač (katapult/prak); Vypustené raketou; Iné
pl: Metoda wystrzeliwania zabawkowego spadochronu: Zrzut z drona / zdalnie sterowany; Zrzut z wysokości; Wyrzut / rzut z ręki; Wyrzutnia (katapulta/proca); Wystrzeliwany z rakiety; Inne
sl-SI: Metoda sprožitve igralnega padala: Spust z dronom / RC; Spust z višine; Ročni met/met; Izstreljevalnik (katapult/prača); Izstrelitev z raketo; Drugo
ko: 장난감 낙하산 발사/전개 방법: 드론/RC 드롭; 높은 곳에서 떨어뜨리기; 수동으로 던지기; 런처(투석기/슬링); 로켓 전개; 기타
nl: Speelgoedparachute lanceermethode: Drone-/RC-droppings; Laten vallen van hoogte; Met de hand gooien/werpen; Lanceerder (katapult/slinger); Via raket ingezet; Overig
de: Startmethode des Spielzeugfallschirms: Drohnen-/RC-Abwurf; Abwurf aus der Höhe; Handwurf; Startrampe (Katapult/Schleuder); Raketenauslösung; Sonstiges
hu: Játékejtőernyő Launch módszer: Drónról/távirányítóról ledobható; Magasból ledobható; Kézzel feldobható; Kilövő (katapult/csúzli); Rakétával kilőhető; Egyéb
nb: Lanseringsmetode for lekefallskjerm: Slipp fra drone/radiostyrt leke; Slipp fra høyde; Kastes for hånd; Utskyter (katapult/slynge); Skytes ut fra rakett; Annet
lt-LT: Žaislinio parašiuto Launch būdas: Numetimas iš drono / nuotolinio valdymo modelio; Metimas iš aukščio; Metimas ranka; Paleidiklis (katapulta / laidynė); Paleidžiamas raketa; Kita
en: Toy parachute launch method: Drone/RC drop; Drop-from-height; Hand toss/throw; Launcher (catapult/sling); Rocket-deployed; Other
zh-CN: 玩具降落伞发射方式: 无人机/遥控投放; 高处投放; 手抛/投掷; 发射器（弹射器/弹弓）; 火箭部署; 其他
zh-TW: 玩具降落傘發射方式: 無人機/遙控投放; 高處掉落; 手投/擲; 發射器 (彈射器/彈弓); 火箭部署; 其他
ru: Способ запуска игрушечного парашюта: Сброс с дрона/радиоуправляемой модели; Сброс с высоты; Бросок рукой; Пусковое устройство (катапульта/рогатка); Запуск с ракеты; Другое
ro-RO: Metodă de lansare a parașutei de jucărie: Lansare cu dronă/RC; Lansare de la înălțime; Lansare manuală/aruncare; Lansator (catapultă/praștie); Desfășurat din rachetă; Altele